# 关于长期投资成本法转换权益法的困惑

提问人：ygdkbhzms 时间：2011-11-02 09:51:36
此处我也甚不明白

回答人：chenyiwei
现在应该没有必要再来讨论 08 版讲解中对此问题如何处理了吧，除非是做 2009 年及其以前年度审计时遇到这个问题，还需要用到当时的规定。现在应按解释 4 号的规定处理（区分个别报表和合并报表层面，有不同的处理原则）。